【裁判字號】    97,上易,2659
【裁判日期】    971031
【裁判案由】    竊盜
【裁判全文】
臺灣高等法院刑事判決                97年度上易字第2659號
上  訴  人
即  被  告  甲○○
上列上訴人因竊盜案件，不服臺灣桃園地方法院97年度易緝字第
57號，中華民國97年8 月13日第一審判決（起訴案號：臺灣桃園
地方法院檢察署96年度偵字第24184 號），提起上訴，本院判決
如下：
    主  文
上訴駁回。
    理  由
一、按提起第二審之上訴，其上訴書狀應敘述具體理由，為第二
    審上訴必備之程式。此觀民國96年7月4日修正公布刑事訴訟
    法第361條第2項之規定甚明。倘上訴理由之敘述未合乎具體
    之要求者，其上訴即屬同法第362 條前段所定「上訴不合法
    律上之程式」，第二審法院應依同法第367 條前段之規定，
    以判決駁回之。至其理由之具體與否，屬第二審法院審查範
    圍，不在第一審法院命補正之列，上訴書狀如已敘述理由，
    但其理由非屬具體，即不符上訴之法定要件，第二審自得逕
    以判決駁回，無定期命補正問題（最高法院97年度台上字第
    3599號判決參照）。此與上訴書狀全未敘述上訴理由者，第
    一審法院依刑事訴訟法第361條第3項之規定，應定期間先命
    補正之情形，尚屬有別。又第二審上訴之目的，既在於請求
    撤銷、變更原判決，則所謂具體理由，必係依卷內既有訴訟
    資料或提出新事證，指摘或表明第一審判決有何採證認事、
    用法或量刑等足以影響判決本旨之不當或違法，而構成應予
    撤銷之具體事由，始克當之；倘僅泛言原判決認定事實錯誤
    、違背法令、量刑失之過重或輕縱，而未依上揭意旨指出具
    體事由，或形式上雖已提出具體事由，然該事由縱使屬實，
    亦不足以認為原判決有何不當或違法者，皆難謂係具體理由
    ，俾與第二審上訴制度旨在請求第二審法院撤銷、變更第一
    審不當或違法之判決，以實現個案救濟之立法目的相契合，
    並節制濫行上訴（最高法院97年度台上字第892 號判決意旨
    參照）。
二、被告甲○○不服原審判決，於法定期間內提起上訴，並提出
    上訴理由書狀敘明上訴理由以：(一)被告所犯情節，符合普通
    竊盜之刑責，如科以刑法第321條第1項第3 款之加重竊盜罪
    ，實有違背法令，蓋證據上所謂客觀兇器之螺絲起子，因滅
    失而證據微薄，實難達認定被告有罪之唯一證據；(二)被告所
    犯情節實屬輕微，又因一時迷糊深具悔意，並坦然認罪，實
    已達悛悔有據，足以寬宥憫恕，請依刑法第59條之規定酌量
    減輕刑度云云。
三、經查，原審認定被告犯刑法第321條第1項第3 款之攜帶兇器
    竊盜罪，所憑之證據除據被告於警詢、偵查中檢察官訊問、
    原審訊問、準備程序、審理時坦承持螺絲起子竊取本件自用
    小客車車牌2 面之自白外，並核與卷附桃園縣政府警察局96
    年9月21日扣押筆錄及扣押物品目錄表各1份、代保管單、失
    車紀錄、車輛竊盜車牌失竊資料個別查詢表─查詢車輛認可
    資料、證號查詢汽車車籍各1紙、查獲現場照片4幀所載情節
    相符，足認被告前揭具任意性之自白核與事實相符，而屬可
    信（原判決第2、3頁）。並說明被告行竊所用之螺絲起子1
    支，為金屬製品，質地堅硬，且可用以拆卸車牌，客觀上足
    對人之生命、身體、安全造成危險，核屬兇器無疑（見原判
    決第4 頁）。上訴人僅泛稱螺絲起子未扣案，無從證明被告
    所犯係刑法第321條第1項第3 款之加重竊盜罪云云，顯係漫
    詞爭執，並非依據卷內訴訟資料或提出新事證，指摘或表明
    原判決有何足以影響判決本旨之不當或違法，而構成應予撤
    銷之具體理由，難認有據。再者，刑之量定，為求個案裁判
    之妥當性，法律賦予法院裁量之權。量刑輕重，屬為裁判之
    法院得依職權自由裁量之事項，苟其量刑已以行為人之行為
    罪責為基礎，並斟酌刑法第57條各款所列情狀，在法定刑度
    內，酌量科刑，如無偏執一端，致明顯失出失入情形，上級
    審法院即不得單就量刑部分遽指為不當或違法。原判決關於
    被告科刑部分，除依累犯規定加重其刑外，並於理由內說明
    係審酌「被告行竊之動機、手段、所竊財物價值及已發還被
    害人，犯罪所生之危害，其坦承犯行，犯後態度尚佳，暨其
    除有前揭構成累犯之犯罪前科紀錄外，尚有詐欺、妨害兵役
    、賭博、違反動產擔保交易法等多次犯罪前科紀錄，素行非
    佳等一切情狀。」（見原判決第4 頁），量處被告有期徒刑
    7 月。顯已依被告之行為罪責為基礎，具體斟酌刑法第57條
    各款所列情狀，並無輕重失衡或違法不當之處，上訴人又僅
    謂請求酌減輕其刑云云，並未具體指出原判決之量刑有何輕
    重相差懸殊等裁量權濫用之情形，應認其實質上未符合具體
    之要件。綜上所述，上訴人上訴理由與刑事訴訟法第361 條
    第2 項所稱「具體理由」，尚非相當，其上訴為不合法律上
    之程式，並無須再行命其補正，應予駁回，並不經言詞辯論
    為之。
中    華    民    國    97    年    10    月    31    日
                 刑事第九庭審判長法  官  陳貽男
                                 法  官  許宗和
                                 法  官  何信慶
以上正本證明與原本無異。
不得上訴。
                                 書記官  王泰元
中    華    民    國    97    年    11    月    3     日


司法院資訊處製作；財團法人民間司法改革基金會備份。
